臺灣臺北地方法院交通事件裁定　　　　100年度交聲字第811號
原處分機關　臺北市交通事件裁決所
異　議　人
即受處分人　廖偉倫
上列異議人即受處分人因違反道路交通管理處罰條例案件，對於
臺北市交通事件裁決所中華民國100年3月3日所為北市裁催字第
裁22 ─AE Y883362號所為之違反道路交通管理事件裁決書（原
舉發案號：北市警交字第AEY883362號）聲明異議，本院裁定如
下：
    主  文
異議駁回。
    理  由
一、按汽車駕駛人，未領有駕駛執照駕駛小型車或機器腳踏車者
    ，處新臺幣（下同）6,000元以上1,2000元以下罰鍰，道路
    交通管理處罰條例第21條第1項第1款定有明文。又違反道路
    交通管理處罰條例第21條第1項第1款未領有駕駛執照駕駛機
    器腳踏車之規定，逾越應到案日期60日以上繳納罰鍰或逕行
    裁決處罰者，處罰鍰9,000元，違反道路交通管理事件統一
    裁罰基準表亦有明文。
二、原處分意旨略以：本件異議人即受處分人廖偉倫所有之車牌
    號碼522-CWN 號重型機車，於民國99年12月13日上午11時40
    分許，在臺北市○○路243 號前，為警攔停依「未領有駕駛
    執照駕駛機器腳踏車」為由逕行舉發，異議人不服提出申訴
    ，經原處分機關即臺北市交通事件裁決所函請原舉發機關調
    查結果，仍認異議人有前揭違規行為，爰依道路交通管理處
    罰條例第21條第1 項第1 款，違反道路交通管理事件統一裁
    罰基準及處理細則第41條、第43條、第44條及第67條等規定
    ，裁罰異議人罰鍰9,000 元等語。
三、聲明異議意旨略以：臺北市政府警察局舉發違反道路交通管
    理事件通知單（下稱：舉發通知單）上違規駕駛人之姓名有
    誤，且與車主之姓名不符，不能確認當場之違規駕駛人即為
    異議人本人。又依舉發通知單所載日期，當天異議人把
    522-CWN 號重型機車借予友人洪惠萍使用，是洪惠萍被開單
    而未告知異議人，況且異議人為上勤補習班的老師，當日11
    時40分係上班時間，異議人在補習班上班，為此聲明異議等
    語。
四、經查：
  (一)異議人迄今未領有任何駕駛執照之事實，為異議人所不否認
  （見本院卷第23頁反面），並有證號查詢機車駕駛人資料單1
  張在卷可憑（見本院卷第18頁），此情堪以認定。
  (二)異議人有於99年12月13日上午11時40分許，在臺北市○○路
    243號前，未領有駕駛執照而騎乘本案522-CWN號重型機車之
    事實，業據證人即本件掣發舉發通知單之員警黃俊凱於本院
    100年6月21日審訊時具結證述：伊於99年12月13日自上午11
    時起與證人陳右霖一同擔服家戶訪查的勤務，看到一位女性
    騎乘摩托車速度很快，在康定路287巷差點撞上一位老婦人
    ，故攔停舉發之。該名女性不願意出示證件，伊就以
    522-CWN之車牌號碼查詢車主跟車子照片，與該名女性比對
    ，發現該名女性係無照駕駛，伊即依法告發之。然該名女性
    拒絕簽收舉發通知單，伊改告知該名女性到案時間、處所、
    違規事實。該名女性並未提及其並非車主之事。此過程伊與
    該名違規駕駛之女性面對面交談約十分鐘之久，伊確定該名
    女性駕駛就是在庭的異議人，而不是證人洪惠萍。舉發通知
    單上駕駛人姓名欄的「緯」字係伊筆誤等語綦詳（見本院卷
    第25至27頁、第57頁及其背面），核與證人即當日亦在場執
    行勤務之員警陳右霖，於同日審訊時具結證稱之攔查情節（
    見本院卷第27至29頁、第57頁及其背面）大致相符，復與證
    人黃俊凱以手機錄下異議人拒絕簽收，證人黃俊凱當場告以
    違規時間、地點、違規事實為無照駕駛、應到案日期與處所
    之舉發過程錄音內容一致，經本院當庭勘驗屬實，有勘驗筆
    錄存卷可參（見本院卷第56頁背面）。又審酌證人陳右霖、
    黃俊凱與異議人均不相識，彼此間亦無任何嫌隙，當不至甘
    冒涉犯偽證罪之風險，蓄意構陷異議人，本院就其前開證言
    又查無顯著瑕疵或與事實不符之處，其證述洵堪採認，本件
    異議人確實有於上揭時、地無照駕駛522-CWN號重型機車，
    經警攔查舉發之情已堪認定。
  (三)異議人固辯稱：伊當日上午11時40分伊正在位於臺北市○○
    區○○路2段127號1樓之上勤文理補習班（下稱：上勤補習
    班）內工作，且已將522-CWN號重型機車借予友人洪惠萍使
    用，伊不可能是駕駛人云云（見本院卷第29至30頁），惟查
    ，上勤補習班之陳俊雄主任證稱：異議人係於100年2月下旬
    始任職於該補習班等語（見本院卷第48頁），然本件事發日
    期為99年12月13日，是異議人前揭於事發當時伊適於上班處
    所之辯詞已有可疑。再查：證人洪惠萍到庭結證：伊於99年
    12 月13日時，已經有車也有駕照，並未向異議人借用機車
    ，且當日上午11時40分係伊上班時間，不需騎車外出。伊與
    異議人為國中同學，許久未聯絡，約一個月前才受異議人電
    話告知此事等語無訛（見本院卷第54頁反面至57頁），顯見
    異議人前揭已將522-CWN號重型機車出借之辯詞委無可採，
    益徵異議人上揭置辯之情詞均無可採認。
  (四)綜上所述，本件異議人確實有於上揭時、地未領有駕駛執照
    而駕駛機器腳踏車之違規事證明確，堪以認定，自應依法裁
    罰。
五、從而，原處分機關依道路交通管理處罰條例第21條第1項第1
    款、道路交通管理事件統一裁罰基準及處理細則第41條、第
    43條、第44條、第67條及違反道路交通管理事件統一裁罰基
    準表規定，裁處異議人罰鍰9,000元，核無違誤。本件異議
    人之異議為無理由，應予駁回。
六、據上論斷，應依道路交通事件處理辦法第18條，裁定如主文
    。
中    華    民    國   100    年    9     月    15    日
                  交通法庭法  官  石千
上正本證明與原本無異。
如不服本裁定，應於裁定送達後5日內向本院提出抗告狀。
                          書記官  陳宏璋
中    華    民    國   100    年    9     月    15    日